臺灣高等法院高雄分院刑事判決　　　　　九十一年度上易字第一五一二號
　　上　訴　人
　　即　被　告 乙○○
右上訴人因竊盜案件，不服臺灣高雄地方法院九十年度易字第三六八四號，中華民國
九十一年九月十三日第一審判決（起訴案號：臺灣高雄地方法院檢察署九十年度偵字
第一七０七０號）提起上訴，本院判決如左：
    主  文
上訴駁回。
    事  實
一、乙○○於民國（下同）九十年九月六日（起訴書誤載為九月五日）上午十時四十
    分許，因躲雨進入高雄縣鳳山市○○街南門公園之涼亭內，見同在該處躲雨之鄭
    文德將ＭＯＴＯＲＯＬＡ牌，機型Ｖ３６８８Ⅹ（電話號碼：00000000
    00號、序號ＩＭＥＩ：四四八八三五─一九─八九九八八四─０八─０）之行
    動電話，置於涼亭內石椅之上，竟意圖為自己不法之所有，趁丙○○不注意之際
    ，竊取該行動電話及鄭文德置於涼亭旁之腳踏車，旋即騎該贓車逃逸，得手後，
    至高雄市○○路上某通訊行，以新台幣（下同）三千元之代價，出賣上開行動電
    話，腳踏車則留供代步之用，嗣於九十年九月八日下午三時五十分許，鄭文德於
    高雄縣鳳山市○○路體育館附近發現上開遭竊腳踏車，在旁埋伏守候，於同日下
    午六時三十分許，見乙○○欲騎乘該腳踏車，即上前欲加以逮捕，乙○○見狀則
    迅速奔逃，惟仍在同市○○路與復興街口遭鄭文德捕獲，並取回上述失竊之腳踏
    車。
二、案經高雄縣警察局鳳山分局報告臺灣高雄地方法院檢察署檢察官偵查起訴。
    理  由
一、訊據被告乙○○固不否認曾於上開時間至高雄縣鳳山市○○街南門公園之涼亭內
    躲雨，並在該處與鄭文德相遇，惟矢口否認有何竊取鄭文德行動電話及腳踏車之
    犯行，辯稱：當日伊進入涼亭躲雨，適逢鄭文德與友人王建盛在該處喝酒聊甲，
    並請伊一起同飲，後於中午十二點時分，鄭文德叫伊去買酒，惟伊告知鄭文德不
    想繼續飲酒，鄭文德遂將行動電話暫借予伊，告知可撥打電話回家，並亦將腳踏
    車借伊騎乘去買酒，惟伊騎乘過程中，因不勝酒力遂騎至鳳山體育館之公園睡覺
    ，後並將該行動電話拿至高雄市○○路上某通訊行以三千元之代價出賣云云。
二、經查：
（一）右揭被告偷竊鄭文德行動電話及腳踏車之事實，迭據被害人鄭文德於警訊及審
      理中指述：當時因下雨，被告至涼亭躲雨，我將行動電話放在涼亭椅子上，被
      告即趁我不注意時，將行動電話及腳踏車偷走等語甚詳（見警卷第三頁至第四
      頁、原審九十年十月十六日、十二月四日、九十一年一月三日訊問筆錄），核
      與證人即同在涼亭內目擊被告行竊過程之王建盛到庭供稱：當甲因下雨，我跟
      被害人都在涼亭內躲雨，見被告在該處走來走去，並將被害人放在椅子上的行
      動電話拿走並騎腳踏車離去等語（見警卷第六頁、原審九十年十月十六日、十
      二月四日、九十一年一月三日訊問筆錄）相符，並有被害人領回遭竊腳踏車之
      贓物領據一紙及其上開行動電話門號曾於九十年九月六日停話之中華電信股份
      有限公司覆函各一紙在卷可稽。
（二）被告於警訊及偵查中初辯稱：被害人指訴伊所竊取之腳踏車，係伊三、四年前
      ，向高記車行購得，車上所貼機車字樣之貼紙，亦係伊在加冠文具行購買云云
      ，惟證人即高記腳踏車行負責人高春木於警訊中證稱：其雖有賣過該型式之腳
      踏車，惟其出賣腳踏車上之座墊明顯與被告騎乘之座墊不同，故被告所言腳踏
      車係在其店購買並不實在（見原審九十年十月十六訊問筆錄），另員警查訪加
      冠文具行之負責人劉麗蘭，其亦供稱：店中從未出售過機車字樣之貼紙，有查
      訪工作報告表一紙附卷可稽，顯見被告警訊及偵查中所辯皆不足採，其後於原
      審審理中亦坦承前述皆為謊言，並改以前情置辯，惟因其先後所述差異甚大，
      反被害人指述始終如一，是其審理中所辯真實性如何，足令人起疑，再被告與
      被害人僅係因躲雨在公園中涼亭巧遇，之前相互並不相識，衡情常人是否會將
      行動電話任意出借與陌生男子，亦值考慮，且被告於審理中初供稱：曾邊騎腳
      踏車，邊持被害人之行動電話打電話，被害人還好意提醒他不要摔倒（見原審
      九十年十一月十五日訊問筆錄），後又改稱並無持該支行動電話撥打（見原審
      九十一年六月六日訊問筆錄），前後所辯亦有矛盾之處，另其指稱事發當日曾
      至金佐商號購買酒類，經原審傳喚該商號負責人陳鳳里則到庭供稱：每日出入
      商店客人甚多，無法記憶何人購買何物，店中監視錄影帶亦早已清除等語（見
      原審九十一年一月三、五月七日訊問筆錄），是被告審理中所辯難經證實，顯
      係卸責之詞均不足採，本件事證明確，被告竊盜犯行堪已認定。
（三）公訴意旨雖認本案發生日期為九十年九月五日，惟因被害人供稱其於行動電話
      遭竊後，即向電信公司辦理停話，嗣經原審向中華電信公司調取被害人停話記
      錄，據其函覆該電話係於九十年九月六日停話之情，已如前述，且被告亦稱其
      當甲取得行動電話後即加以出賣，記憶中出賣相關文件登記之日期為九十年九
      月六日（見原審九十一年七月四日訊問筆錄），據此，足堪認定被告係於九十
      年九月六日上午十時四十分許進入公園涼亭竊取他人物，公訴人前揭所認尚有
      誤會，應予更正。
三、核被告上開所為，係犯刑法第三百二十條第一項之竊盜罪，又其雖分別竊取行動
    電話及腳踏車，惟因二行為係於密切接近之時地實施，各行為之獨立性極為薄弱
    ，在刑法評價上，應視為數個舉動之接續施行，故應屬接續犯論以一罪。原審因
    而適用上述法條，及刑法第四十一條第一項、罰金罰鍰提高標準條例第一條前段
    、第二條，並審酌被告正值青年，不思以正當方法獲取財富，竟任意竊取他人物
    並加以變賣，且犯後飾詞圖卸，態度難認良好等一切情狀量處有期徒刑四月，並
    諭知易科罰金之折算標準。其認事用法，核無不合，量刑亦稱允洽，被告上訴意
    旨否認竊盜，辯稱係侵占云云，委無可取，其上訴無理由，應予駁回。
據上論斷，應依刑事訴訟法第三百六十八條，判決如主文。
本案經檢察官王登榮到庭執行職務。
中      華      民      國    九十一    年     十二     月      三      日
                              臺灣高等法院高雄分院刑事第九庭
                                  審判長法官  張明松
                                        法官  任森銓
                                        法官  江泰章
右正本證明與原本無異。
不得上訴。
                                      書記官  郭榮芳
中    華    民    國     九十一     年      十二      月      四        日
                                                                        Ｆ
